臺灣桃園地方法院刑事判決　　　　　　　　　　　　　九十一年度交訴字第八二號
　　公　訴　人　臺灣桃園地方法院檢察署檢察官
　　被　　　告　甲○○
右列被告因業務過失致死案件，經檢察官提起公訴（九十一年度偵字第六○八二號）
本院判決如左：
    主  文
甲○○從事業務之人，因業務上之過失致人於死，處有期徒刑柒月。緩刑貳年。
    事  實
一、甲○○係靠行程豐貨櫃運輸有限公司之司機，為從事駕駛營業貨運曳引車業務之
    人。緣於民國九十一年農曆過年前，甲○○之友人李慶輝將其所有之砂石斗置放
    在桃園縣觀音鄉○○路○段八八五之一號前之停車場內，並由甲○○以其所有之
    車號ＯＢ–五九五號營業貨運曳引車代為掩蔽，以防失竊，迨至同年二月十八日
    下午二時許，因李慶輝欲取回其前開車斗，甲○○乃坐於上開曳引車駕駛座內熱
    車，準備倒車移動車身，其原應注意汽車倒車時，應顯示倒車燈光或手勢後，謹
    慎緩慢後倒，並應注意其他車輛及行人，且大型汽車倒車時須派人在車後指引，
    如無人在車後指引時，應先測明車後有足夠之地位，並促使行人及車輛避讓，而
    依當時情形，又無不能注意之情事，竟疏於注意，於熱車完畢後未採行上述安全
    措施，即行倒車，適有賴葦庭騎乘腳踏車停止於甲○○所駕曳引車後方低頭調整
    座椅，閃避不及，致使甲○○之曳引車將之撞倒在地，並碾壓而過，造成賴葦庭
    因頭部外傷引起顱骨開放性骨折，當場死亡。甲○○於肇事後，在未被有偵查犯
    罪職權之公務員發覺前，隨即自行以電話報警，並向前往現場處理之員警坦承肇
    事，自首而接受裁判。
二、案經賴葦庭之父乙○○訴請台灣桃園地方法院檢察署檢察官偵查起訴。
    理  由
一、右揭犯罪事實迭據被告甲○○於警訊、偵查及本院審理中均坦承不諱，核與證人
    李慶輝在警訊中證述之情節相符，並有桃園縣警察局道路交通事故調查報告表一
    紙、現場照片十三張在卷可稽，而被害人賴葦庭因本件車禍死亡乙節，亦經台灣
    桃園地方法院檢察署檢察官督同檢驗員相驗屬實，製有勘驗筆錄、相驗屍體證明
    書、驗斷書各乙份及相驗照片三張附卷足憑。按汽車倒車時，應謹慎緩慢後倒，
    並應注意其他車輛及行人；且大型汽車倒車時須派人在車後指引，如無人在車後
    指引時，應先測明車後有足夠之地位，並促使行人及車輛避讓，道路交通安全規
    則第一百十條第二款、第三款均定有明文。經查被告所駕駛之汽車為排氣量一萬
    三千七百九十八ＣＣ之營業貨運曳引車，有汽車行車執照影本乙份及該車現場照
    片七張（見偵卷第一六頁至第二二頁）附卷可考，自屬大型汽車，而被告既考領
    有合格之職業聯結車駕駛執照，有其駕駛執照影本乙紙在卷可稽，當具有前述交
    通知識與駕駛經驗，且事故發生時為晴天，有自然光線照明、視距良好、路面亦
    無缺陷等情狀，亦據到場處理員警田紹強查明後登載於前開道路交通事故調查報
    告表上，並經田紹強到庭證稱：「（問：當時天氣狀況如何？）晴天。」等語附
    卷可證，足徵被告於肇事時並無不能注意之情事，竟疏未注意於此，而於倒車時
    既不派人在車後指引；復未採取何措施促使行人避讓；更未注意車後狀況，謹慎
    緩慢後倒，即貿然倒車，致撞及停留其車後之被害人賴葦庭而肇事，被告就本件
    車禍之發生確有過失，殆無疑義。又被告之過失行為與被害人賴葦庭之死亡結果
    間，具有相當因果關係亦足認定，從而本件事證明確，被告犯行堪予認定。
二、核被告因業務上之過失致被害人賴葦庭死亡，所為係犯刑法第二百七十六條第二
    項之業務過失致人於死罪。被告於肇事後，在未為有偵查犯罪職權之公務員發覺
    前，立即親自以電話報警，並向前往處理之員警坦承肇事一節，除據其供明在卷
    ，並據證人即到場處理之桃園縣警察局大園分局新坡派出所警員田紹強於本院審
    理中到庭證述無誤（見本院九十一年八月二十八日訊問筆錄），是被告屬對於未
    發覺之罪自首而受裁判，應依刑法第六十二條前段之規定，減輕其刑。爰審酌被
    告之素行、就本件車禍之過失程度、犯罪所生危害、肇事後深具悔意並與被害人
    家屬達成和解賠償其損失，此除有和解書影本一紙在卷可參外，復經告訴人即被
    害人之父乙○○到庭證述屬實（見本院九十一年八月二十八日訊問筆錄）、以及
    犯後態度良好等一切情狀，量處如主文所示之刑。又被告前未曾受有期徒刑以上
    刑之宣告，有台灣高等法院被告全國前案紀錄表一紙附卷可考，素行尚端，其因
    一時駕車失慎偶罹刑典，經此偵審程序及科刑教訓後，日後當知所警惕，應無再
    犯之虞，本院認其所宣告之刑以暫不執行為適當，爰併宣告緩刑二年，以啟自新
    。
據上論斷，應依刑事訴訟法第二百九十九條第一項前段，刑法第二百七十六條第二項
、第六十二條前段、第七十四條第一款，罰金罰鍰提高標準條例第一條前段，判決如
主文。
本案經檢察官廖江憲到庭執行職務。
中      華      民      國    九十一      年      九      月    十一    日
                                   臺灣桃園地方法院交通法庭
                                       法  官   張震武
右正本證明與原本無異。
如不服本判決，應於判決送達後十日內向本院提出上訴狀( 應附繕本 )，上訴於
臺灣高等法院。
                                       書記官   賴玉真
中        華        民        國   九十一   年   九   月    十三    日
附論罪科刑依據之法條：
刑法第二百七十六條：
因過失致人於死者，處二年以下有期徒刑、拘役或二千元（現已提高十倍為二萬元）
以下罰金。
從事業務之人，因業務上之過失犯前項之罪者，處五年以下有期徒刑或拘役、得併科
三仟元（現已提高十倍為三萬元）以下罰金。
